---
title: "Clustering de ideologías usando NMF"
author: "Víctor Gallego y Roi Naveiro"
date: "01/04/2019"
output:
  pdf_document: default
  html_document: default
---

En este ejercicio plantearemos un problema de factorización de una matriz no negativa que representará el número de veces que cierta persona ha votado a cierto partido político en los últimos años.

1. Construcción de la matriz de datos. Estos son los votos de cada persona:
<<<<<<< HEAD
  * 1 Podemos, 2 PSOE.
  * 2 Podemos, 1 PSOE, 1 Ciudadanos.
  * 6 Vox.
  * 1 Ciudadanos, 3 PP, 2 Vox.
  * 4 Ciudadanos, 1 PP.
  * 2 Podemos.
  * 1 Podemos.
  * 1 Vox

```{r, echo=F}

# Ps, PSOE, Cs, PP, Vox

p1 <- c(1, 2, 0, 0, 0)
p2 <- c(2, 1, 1, 0, 0)
p3 <- c(0, 0, 0, 0, 6)
p4 <- c(0, 0, 1, 3, 2)
p5 <- c(0, 0, 4, 1, 0)
p6 <- c(2, 0, 0, 0, 0)
p7 <- c(1, 0, 0, 0, 0)
p8 <- c(0, 0, 0, 0, 1)

X <- sapply( list(p1, p2, p3, p4, p5, p6, p7, p8), function (x) {length (x) <- 5; return (x)})

=======
  * Irene: 1 Podemos, 2 PSOE.
  * Pepe: 2 Podemos, 1 PSOE, 1 Ciudadanos.
  * Francisco: 6 Vox.
  * Luisa: 1 Ciudadanos, 3 PP, 2 Vox.
  * Cayetano: 4 Ciudadanos, 1 PP.
  * Eva: 2 Podemos.
  * Eugenia: 1 Podemos.
  * Mario: 1 Vox
  
Construye la matriz objetivo en la que las columnas son personas y las filas partidos políticos.

```{r, echo=F}
# CÓDIGO
>>>>>>> old_unsupervised
```

2. Factorizar la matrix **X** para distintas dimensiones latentes

```{r, echo=F, message=FALSE, warning=FALSE, comment=FALSE, results=FALSE}
<<<<<<< HEAD
library(NMF)

d = 3
pol_nmf <- nmf(X, d)
fit(pol_nmf)

# Reconstrucción
V.hat <- fitted(pol_nmf)

# Factores
W <- basis(pol_nmf)
#dim(W)

H <- coef(pol_nmf)
#dim(H)

```

3. Interpretar los clusters políticos.
=======
# CÓDIGO
```

3. Interpretar los clusters políticos.

4. Reconstruye la matriz y recomienda partidos a los que votar a las diferentes personas.

```{r, echo=F, message=FALSE, warning=FALSE, comment=FALSE, results=FALSE}
# CÓDIGO
```
>>>>>>> old_unsupervised
